臺灣高等法院刑事裁定　　　　　　　　 100年度毒抗字第93號
抗　告　人
即　被　告　林炳焜
上列抗告人即被告因違反毒品危害防制條例案件，不服臺灣基隆
地方法院中華民國100年2月10日裁定（原審案號：100年度毒聲
字第25號），提起抗告，本院裁定如下：
    主  文
抗告駁回。
    理  由
一、原裁定略以：被告林炳焜因施用第二級毒品案件，經原審法
    院99年度毒聲字第245號裁定送法務部矯正署基隆看守所觀
    察、勒戒後，經該所於民國（下同）100年1月26日以基所衛
    字第1001000018號函評估認有繼續施用毒品之傾向，檢察官
    聲請裁定令入戒治處所施以強制戒治。經核並無不合，爰依
    毒品危害防制條例第20條第2項規定，裁定被告令入戒治處
    所施以強制戒治，其期間為六個月以上，至無繼續強制戒治
    之必要為止，但最長不得逾一年。
二、抗告意旨略以：抗告人之前曾有毒品前科，但已有15年不曾
    沾毒品，又不是連續使用毒品，而看守所之評定竟以前科來
    評定總分，以56分微薄之差論定抗告人有再吸毒品之傾向，
    疑似一罪兩判，實為不服。本人有戒毒決心，此次因與太太
    離婚加上工作壓力下，茫然誤染毒品，本人在進勒戒所之前
    ，承包基隆市和平島天顯宮伍佰羅漢公園外圍壁畫彩繪工程
    ，合約到100年3月底必須完工，否則需負賠償責任，這對抗
    告人往後事業、信譽，損失慘重。並且尚有一名多年憂鬱症
    中度殘障手冊同居人需照顧生活起居，懇請賜予交保（保釋
    金方式）讓抗告人回去玩成工程云云
三、按犯毒品危害防制條例第十條之罪者，檢察官應聲請法院裁
    定，令被告入勒戒處所觀察、勒戒，其期間不得逾二月；觀
    察、勒戒後，檢察官依據勒戒處所之陳報，認受觀察、勒戒
    人無繼續施用毒品傾向者，應即釋放，並為不起訴之處分；
    認受觀察、勒戒人有繼續施用毒品傾向者，檢察官應聲請法
    院裁定令入戒治處所強制戒治，其期間為六個月以上，至無
    繼續強制戒治之必要為止；但最長不得逾一年。毒品危害防
    制條例第20條第1項、第2項定有明文。
四、本院查：
（一）被告林炳焜因於99年10月2日22時許，在基隆市○○區○
      ○路20之1號住處廁所內，施用第二級毒品甲基安非他命1
      次，經原審法院依被告之自白、台灣尖端先進生技醫藥股
      份有限公司濫用藥物檢驗報告、基隆市警察局第一分局偵
      辦毒品案件尿液檢體對照表，及所扣第二級毒品甲基安非
      他命1包（毛重0.2公克）等證據，於99年10月29日以99年
      度毒聲字第245號裁定送勒戒處所觀察勒戒，嗣被告入法
      務部矯正署基隆看守所附設勒戒處所執行觀察、勒戒後，
      經認定有繼續施用毒品之傾向，由檢察官聲請原審法院裁
      定令入戒治處所施以強制戒治。原審依前揭規定裁定被告
      令入戒治處所施以強制戒治，其期間為六個月以上，至無
      繼續強制戒治之必要為止，但最長不得逾一年，經核並無
      不合。
（二）被告於執行觀察、勒戒期間，由法務部矯正署基隆看守所
      附設勒戒處所之醫師評定，認其相關司法紀錄有4筆，其
      他犯罪紀錄有3筆，在人格特質項目評定為46分；又認其
      有使用期間為一個月至一年，在臨床徵候部分評定為5分
      ；另因支持系統未與家人聯絡、離婚、出身破碎家庭、父
      母雙亡，在相關環境因素部分評定為5分，合計總分達56
      分，復說明被告「多次施用毒品，缺乏戒癮動機」，因而
      判定被告有繼續施用毒品傾向，此有法務部矯正署基隆看
      守所附設勒戒處所於100年1月26日基所衛字第1001000018
      號函檢附之「有無繼續施用毒品傾向證明書」及「有無繼
      續施用毒品傾向評估標準紀錄表」各1件附卷可稽（附於
      臺灣基隆地方法院檢察署99年度毒偵字第1789號偵查影卷
      ）。審酌上開評估標準紀錄表所記載之評分，係該所相關
      專業知識經驗人士，在被告觀察、勒戒期間，依其本職學
      能在各該具體項目，就個案之臨床實務及相關事證，一一
      評估後所為之綜合判斷，自得憑以判斷被告有無繼續施用
      毒品傾向之證明。被告徒憑己意任意指摘判斷有誤，洵非
      可採。至抗告人抗告意旨指稱有承包工程尚未完工、及家
      中有同居人需要其照顧經濟生活云云，縱屬實情而有可憫
      之處，然與本件應受強制戒治之事由無涉。
五、綜上所述，本件被告既經評估認定有繼續施用毒品之傾向，
    原審依前開規定，裁定令被告入戒治處所施以強制戒治，其
    期間為六個月以上，至無繼續戒治之必要為止，但最長不得
    逾一年，於法有據。本件抗告為無理由，應予駁回。
據上論斷，依刑事訴訟法第412條裁定如主文。
中    華    民    國    100    年    3    月    23    日
                  刑事第十八庭審判長法  官   吳鴻章
                                    法  官   曾淑華
                                    法  官   汪梅芬
以上正本證明與原本無異。
不得再抗告。
                                    書記官   劉寶鈴
中    華    民    國   100    年    3     月    23    日